# 政府补助总额法或净额法（母子公司不一致）

提问人：Emily 沐汐 时间：2018-04-13 16:50:05
背景：政府补助新准则规定：对同类或类似政府补助业务只能选用一种方法，总额法或者净额法。 争议：目前，集团合并报表采用净额法，子公司单体报表采用总额法，但是审计提出子公司单体报表也必须采用净额法确认政府补助。 疑问：合并报表编制的前期准备事项第一个：统一母子公司的会计政策。若集团采用净额法，子公司采用总额法，在编制合并报表时在合并层面调整子公司总额法的政府补助，这样是满足准则要求的。但是审计不认同，请大家给予意见。多谢。

回答人：chenyiwei
这个问题不是说母子公司对所有政府补助都只能采用一种方法，而是母子公司对同类（某一特定类别）政府补助只能采用一种方法。
但对于属于同一类别的政府补助，不能在合并报表层面因其所属公司不同而采用不同的会计处理方法。

提问人：Emily 沐汐 时间：2018-04-14 10:53:04
多谢陈版。还有一个小疑问，比如对于与资产相关的政府补助，子公司采用总额法确认，母公司采用净额法确认。在编制母公司合并报表时，先将子公司单体报表调整为按净额法确认政府补助再合并，但子公司单体财务报表仍然为总额法，请问这样做是否可以呢？
主要是由于子公司如果采用净额法确认，对于资产管理难度较大。先谢过陈版了。

回答人：chenyiwei
可以。实际上在实务中还是净额法少见，总额法多见。